【裁判字號】    98,訴,59
【裁判日期】    980205
【裁判案由】    違反毒品危害防制條例
【裁判全文】
臺灣彰化地方法院刑事判決  98年度訴字第59號
公  訴  人  臺灣彰化地方法院檢察署檢察官
被      告  甲○○
                      巷32號.
上列被告因違反毒品危害防制條例案件，經檢察官提起公訴（97
年度毒偵字第4532號），於本院準備程序中，被告就被訴事實為
有罪之陳述，經裁定改行簡式審判程序，本院判決如下：
    主  文
甲○○施用第一級毒品，累犯，處有期徒刑拾月。
    犯罪事實
一、甲○○前於民國89年間因施用毒品案件，經執行觀察、勒戒
    及強制戒治處分，於91年8月5日期滿，為台灣彰化地方法院
    檢察署（下稱彰化地檢署）檢察官為不起訴處分。復於92
    年間，因施用第一級毒品案件，經彰化地檢署檢察官聲請強
    制戒治及提起公訴，強制戒治部分，經本院裁定令入戒治處
    所施以強制戒治1年，至93年1月9日期滿出所；刑事部分，
    本院以92年度訴第535號判處有期徒刑1年，復經入監服刑至
    94年1月9日執行完畢。又於95年間因施用第一級毒品案件，
    經臺灣高等法院臺中分院以95年上訴字1419號判處有期徒刑
    1年2月確定，嗣經減刑為有期徒刑7月，並入監執行，於96
    年7月16日縮刑期滿執行完畢。猶未戒除毒癮，基於施用第
    一級毒品海洛因之犯意，於97年9月26日12時許，在其位於
    彰化縣芳苑鄉○○村○○路○○段283巷32號之住處，以將
    海洛因摻水稀釋後置入針筒內注射體內之方式，施用第一級
    毒品海洛因1次，嗣警方於同年月28日6時50分，持搜索票至
    上址處所執行搜索，經採集其尿液送驗呈嗎啡陽性反應而查
    獲上情。
二、案經彰化縣警察局芳苑分局報請臺灣彰化地方法院檢察署檢
    察官偵查起訴。
    理  由
一、按除被告所犯為死刑、無期徒刑、最輕本刑為3 年以上有期
    徒刑之罪或高等法院管轄第1 審案件者外，於前條第1 項程
    序進行中，被告先就被訴事實為有罪之陳述時，審判長得告
    知被告簡式審判程序之旨，並聽取當事人、代理人、辯護人
    及輔佐人之意見後，裁定進行簡式審判程序；除簡式審判程
    序及簡易程序案件外，第1 審應行合議審判，刑事訴訟法第
    273 條之1 第1 項、第284 條之1 分別定有明文。本件被告
    甲○○所涉係死刑、無期徒刑、最輕本刑為3年以上有期徒
    刑之罪或高等法院管轄第1審案件以外之罪，並於本院行準
    備程序時就被訴事實為有罪之陳述，本院合議庭依前揭規定
    ，經評議結果，裁定改由受命法官獨任行簡式審判程序。
二、上開犯罪事實，業據被告甲○○於本院審理時坦承不諱，又
    被告經警採集其尿液送驗結果，確呈嗎啡陽性反應，此有彰
    化縣警察局芳苑分局委託檢驗尿液代號與真實姓名對照認證
    表1紙及詮昕科技股份有限公司於97年10月14日出具之濫用
    藥物尿液檢驗報告1紙附卷可稽。足徵被告之自白確與事實
    相符，堪以採信。本件事證明確，被告上開犯行洵堪認定，
    應依法論科。
三、按修正毒品危害防制條例就施用毒品者，僅於「初犯」及「
    5 年後再犯」二種情形，有其追訴條件之限制，即須於初犯
    經觀察、勒戒或強制戒治釋放後，5 年內均無施用毒品之行
    為，始能認其前所實施之觀察、勒戒或強制戒治已足遮斷毒
    癮，而得於5 年後再犯時，再予適用初犯之規定，重行觀察
    、勒戒等程序；倘5 年內已經再犯，被依法追訴處罰，縱其
    第3 次（或第3次以上）施用毒品之時間在初犯釋放5年以後
    ，與「5年後再犯」之情形有別，且因已於「5年內再犯」，
    顯見其再犯率甚高，原實施觀察、勒戒或強制戒治，已無法
    收其實效，而無5 年戒斷期之存在，自無再經觀察、勒戒及
    強制戒治之必要，應由檢察官逕行起訴，此有最高法院95年
    度臺非字第59、65 號判決及同年度第7次刑事庭會議決定足
    供參照。查本件被告各於89年、92年間因施用毒品案件，有
    犯罪事實欄一所載送觀察、勒戒及強制戒治處分，最後於
    93年1月9日強制戒治期滿出所，有臺灣彰化地方法院檢察署
    刑案資料查註紀錄表及臺灣高等法院被告前案紀錄表各1份
    在卷可考。據此，其再犯本件施用第一級毒品犯行，按諸前
    揭說明，核與5年後再犯之情形有別，自應逕行追訴。
四、核被告甲○○所為，係犯毒品危害防制條例第10條第1項之
    施用第一級毒品罪。被告持有第一級毒品進而施用，其持有
    第一級毒品之低度行為，應為其施用第一級毒品之高度行為
    吸收，不另論罪。又被告有上開犯罪事實欄一所載之前科紀
    錄，有臺灣高等法院被告前案紀錄表、臺灣彰化地方法院檢
    察署刑案資料查註紀錄表各1份在卷可憑，其於有期徒刑執
    行完畢後，5年內故意再犯本件有期徒刑以上之罪，為累犯
    ，應依刑法第47條第1項之規定加重其刑。爰審酌被告之品
    行、犯罪之動機、目的、施用毒品係自戕身心，且曾因施用
    毒品而送觀察、勒戒、強制戒治處分，猶不知悔改，未能戒
    除毒癮，竟又再度施用毒品，顯乏禁絕毒害之決心，暨其犯
    後尚知坦承犯行等一切情狀，量處如主文所示之刑。
據上論斷，應依刑事訴訟法第273條之1第1項、第299條第1項前
段，毒品危害防制條例第10條第1項，刑法第47條第1項，判決如
主文。
本案經檢察官鄭少玨到庭執行職務。
中    華    民    國    98    年    2     月    5    日
                  刑事第六庭      法  官  張德寬
以上正本證明與原本無異。
如不服本判決應於收受判決後10日內向本院提出上訴書狀，並
應敘述具體理由。其未敘述上訴理由者，應於上訴期間屆滿後
20日內向本院補提理由書(均須按他造當事人之人數附繕本)
「切勿逕送上級法院」。
中    華    民    國    98    年    2    月    5    日
                                  書記官  黃得翔
附錄本案論罪科刑法條全文：
毒品危害防制條例第10條
施用第一級毒品者，處 6 月以上 5 年以下有期徒刑。
施用第二級毒品者，處 3 年以下有期徒刑。


司法院資訊處製作；財團法人民間司法改革基金會備份。
